臺灣士林地方法院刑事判決　　　　　　 96年度簡上字第187號
上　訴　人　臺灣士林地方法院檢察署檢察官
被　　　告　甲○○
上列上訴人因被告違反商標法案件，不服本院士林簡易庭於中華
民國96年7 月31日所為96年度士簡字第324 號第一審刑事簡易判
決（聲請簡易判決處刑書案號：臺灣士林地方法院檢察署96年度
偵字第1032號），提起上訴，本院管轄之第二審合議庭判決如下
：
    主  文
原判決撤銷。
甲○○明知未得商標權人同意，於同一商品，使用近似於其註冊
商標，有致相關消費者混淆誤認之虞而販賣，處有期徒刑肆月，
如易科罰金以新台幣壹仟元折算壹日，減為有期徒刑貳月，如易
科罰金以新台幣壹仟元折算壹日，緩刑年，並應於民國九十八
年九月三十日前給付日商三麗鷗股份有限公司新臺幣拾萬元。
扣案如附表二所示仿冒商標圖樣之商品佰捌拾貳件，均沒收。
    事  實
一甲○○係臺北市○○區○○路15號士林夜市「都會叢林A6-8號
  」內「哈騷玩意」攤位之負責人，明知如附表編號1 至13「商
  標圖樣」欄所示之商標圖樣，係日商三麗鷗股份有限公司（下
  稱三麗鷗公司）向我國經濟部中央標準局（現改制為經濟部智
  慧財產局）申請註冊登記，而取得於附表一所示「商標權期間
  」內指定使用於附表一「指定使用商品」欄所列商品之商標權
  ，竟基於意圖營利之反覆、延續之單一犯意，明知附表二「侵
  害商標物品品名」欄所示之仿冒商品上所標示近似於附表一編
  號1 至13之圖樣，乃係未得三麗鷗公司同意，於同一商品，使
  用近似上開註冊商標之商品，仍於民國95年6 、7 月間某日起
  ，以每件新臺幣（下同）32元至775 元不等之價格，多次向集
  美商行及泉盈商行（均設在臺北市後火車站附近）購得。甲○
  ○取得上開仿冒商品後，即陳列在其「哈騷玩意」攤位，並以
  每件商品96元至1,550 元販賣予不特定人牟利，另甲○○有事
  外出時，即請不知情之陳淑芬為其在上開攤位販售前述仿冒商
  品。嗣於95年10月4 日（聲請簡易判決處刑書誤為95年10月23
  日）中午12時20分許，為警持搜索票在上址當場查獲，並扣得
  附表二所示之仿冒商品共計382 件（聲請簡易判決處刑書誤為
  351 件），而悉上情。
二案經三麗鷗公司訴由臺北縣政府警察局汐止分局報告臺灣士林
  地方法院檢察署檢察官偵查後聲請簡易判決處刑。
    理  由
一上揭事實，業據被告甲○○於本院準備程序及審理時坦承不諱
  。經查，如附表一所示之商標圖樣係三麗鷗公司向經濟部中央
  標準局（現改制為經濟部智慧財產局）申請註冊，而取得於附
  表一所示之商標權期間內指定使用於如附表一所示商品之商標
  權等情，有經濟部智慧財產局商標資料檢索在卷可稽。此外，
  本件扣案如附表二所示之仿冒商品，經乙○○鑑定，因該商品
  品質粗糙，欠缺SANRIO（即三麗鷗）之吊牌標示、欠缺SANRIO
  之授權標示、欠缺SANRIO之防仿冒標籤、欠缺SANRIO之商品條
  碼、欠缺SANRIO之使用說明、價格相差懸殊，商品非來自授權
  廠商，而確認係仿冒之商品，且所仿冒之商標圖樣是使用近似
  於三麗鷗公司之註冊商標等情，有證人乙○○警詢之證述可參
  ，復有鑑視證明及其出具之鑑視結果各1 份附卷可參，而扣案
  如附表二所示之上開仿冒商品，在商品顯著處，均有近似於附
  表一所示之商標圖樣乙情，則有扣案之前述物品及現場採證照
  片可佐。是被告所販賣商品之商標顯與商標權人註冊之商標近
  似，且使用於登記專用權之商品上，至臻明確。另被告95年6
  月間若有事外出，即委請不知情之陳淑芬為其看攤位販賣上揭
  仿冒商品等情，則據證人陳淑芬於警詢證述綦詳，亦堪認定。
  本件事證明確，被告犯行堪以認定，應依法論科。
二核被告所為，係犯商標法第82條之販賣仿冒商標商品罪。被告
  販賣仿冒商品前後之陳列行為，為販賣之高度行為所吸收，不
  另論罪。被告於其有事外出時，利用不知情之陳淑芬為販賣仿
  冒商標商品之犯行，為間接正犯。又按刑事法若干犯罪行為態
  樣，本質上原具有反覆、延續實行之特徵，立法時既予特別歸
  類，定為犯罪構成要件之行為要素，則行為人基於概括之犯意
  ，在密切接近之一定時、地持續實行之複次行為，倘依社會通
  念，於客觀上認為符合一個反覆、延續性之行為觀念者，於刑
  法評價上，即應僅成立一罪，俾免有重複評價、刑度超過罪責
  與不法內涵之疑慮；學理上所稱「集合犯」之職業性、營業性
  或收集性等具有重複特質之犯罪均屬之，例如經營、從事業務
  、收集、販賣、製造、散布等行為概念者是（最高法院95年度
  台上字第1079號判決參照）。查本件被告販賣仿冒他人商標商
  品之營業性行為，係在密集期間內以相同之方式持續進行，未
  曾間斷，是此販賣仿冒品之犯行，即具有反覆、延續實行之特
  徵，從而在行為概念上，縱有多次販賣之舉措，仍應評價認係
  包括一罪之集合犯而論以一罪。另被告行為後，須法律有變更
  ，才有新舊法之比較，本件被告違反商標法之犯行，既賡續犯
  至95年7 月1 日刑法修正公布生效施行後之95年10月4 日止，
  係屬跨連新舊刑法之一個集合行為，其行為終了在新刑法施行
  後，應逕行適用修正後刑法之相關規定，即不生新舊法比較及
  從輕原則適用之問題，併此敘明（最高法院89年台非字第186
  號判例就同屬單一犯罪性質之繼續犯所示見解可資參照）。又
  公訴人聲請簡易判決處刑書之犯罪事實雖僅就被告95年10月4
  日販賣仿冒商品之犯行起訴，其餘之販賣犯行未經起訴，然其
  餘販賣犯行與起訴事實既具有集合犯裁判上一罪關係，應為起
  訴效力所及，依審判不可分之原則，本院自應併予審究。
三原審以被告罪證明確，予以論科，固非無見，惟查被告犯罪之
  時間自95年6 、7 月起至95年10月4 日，原審認被告犯罪時間
  僅95年10月4 日，另被告侵害之商標圖樣如附表一所示，原審
  所認定侵害之商標圖樣有誤，再本件被告部分犯行利用不知情
  之陳淑芬為之，此部分原審未予斟酌，均有違誤，自無從維持
  。爰審酌被告為圖私利而侵害名牌商品之商標權，忽視智慧財
  產權之規範要求，查獲數量共382 件，本不宜寬貸，惟念及被
  告並無前科，素行尚稱良好，有臺灣高等法院被告前案紀錄表
  在卷可稽，且犯後坦承犯行，知所悔悟及其犯罪之動機、目的
  、手段、販賣仿冒商品之時間等一切情狀，量處如主文所示之
  刑，並諭知易科罰金之折算標準。又被告上開犯行，犯罪時間
  在96年4 月24日以前，其所犯之罪，符合中華民國96年罪犯減
  刑條例有關減刑之規定，爰依該條例第2 條第1 項第3 款之規
  定減其刑期二分之一。被告所犯為最重本刑5 年以下有期徒刑
  以下刑之罪，依中華民國96年罪犯減刑條例規定減為6 月以下
  有期徒刑，爰依該條例第9 條之規定並諭知易科罰金之折算標
  準。再查被告前未曾受有期徒刑以上刑之宣告，有臺灣高等法
  院被告前案紀錄表在卷足稽，因一時疏失，致罹刑典，事後亦
  坦承犯行，經此刑之宣告後，應知警惕而無再犯之虞，本院因
  認暫不執行其刑為當，予以宣告緩刑3 年，用啟自新，並依刑
  法第74條第2 項第3 款之規定，命被告為附記事項所列行為，
  以觀後效。
四附記事項：
  被告應於98年9 月30日前向被害人三麗鷗公司支付100,000 元
  之損害賠償，若被告不履行此一負擔，且情節重大足認原宣告
  之緩刑難收其預期效果，而有執行刑罰之必要者，依現行刑法
  75條之1 第1 項第4 款之規定，得撤銷其緩刑宣告，併此敘明
  。
五扣案附表二所示仿冒如附表一所示商標之仿品共382 件，係被
  告犯商標法第82條之罪所販賣之物，不問屬於被告與否，均依
  商標法第83條之規定諭知沒收。
六據上論斷，應依刑事訴訟法第455 條之1 第1 項、第3 項、第
  369 條第1 項前段、第364 條、第299 條第1 項前段，商標法
  第82條、第83條，刑法第11條、第41條第1 項前段、第74條第
  1 項第1 款、第2 項第3 款，中華民國96年罪犯減刑條例第2
  條第1 項第3 款、第7 條、第9 條，判決如主文。
七本案經檢察官湯偉祥到庭執行職務
中　　華　　民　　國　　96　　年　　10　　月　　23　　日
                  刑事第三庭審判長法  官  杜惠錦
                                  法  官  陳美彤
                                  法  官  江翠萍
以上正本證明與原本無異。
本件不得上訴。
                                  書記官  陳慧玲
中　　華　　民　　國　　96　　年　　10　　月　　24　　日
附錄本案論罪科刑法條：
商標法第82條
明知為前條商品而販賣、意圖販賣而陳列、輸出或輸入者，處一
年以下有期徒刑、拘役或科或併科新臺幣5 萬元以下罰金。
商標法第83條
犯前二條之罪所製造、販賣、陳列、輸出或輸入之商品，或所提
供於服務使用之物品或文書，不問屬於犯人與否，沒收之。
